【裁判字號】    97,訴,3374
【裁判日期】    971231
【裁判案由】    違反毒品危害防制條例
【裁判全文】
臺灣彰化地方法院刑事判決              97年度訴字第3374號
公  訴  人  臺灣彰化地方法院檢察署檢察官
被      告  甲○○
                    （另案於臺灣臺中女子監獄執行中）
上列被告因違反毒品危害防制條例案件，經檢察官提起公訴（97
年度毒偵字第4052、4164號），於本院準備程序中，被告就被訴
事實為有罪之陳述，經裁定改行簡式審判程序，本院判決如下：
    主  文
甲○○施用第一級毒品，處有期徒刑柒月。又施用第一級毒品，
處有期徒刑柒月，扣案之海洛因壹包（驗餘淨重零點零捌參肆公
克）沒收銷燬之。應執行有期徒刑壹年，扣案之海洛因壹包（驗
餘淨重零點零捌參肆公克）沒收銷燬之。
    犯罪事實
一、甲○○曾於民國95年間，因施用第一級毒品案件，經本院裁
    定送觀察、勒戒後，因無繼續施用毒品之傾向，於96年3 月
    2 日執行完畢釋放，並由臺灣彰化地方法院檢察署檢察官以
    96年度毒偵緝字第20號為不起訴處分確定。詎其仍未戒除毒
    癮，復基於施用第一級毒品海洛因之犯意，分別於97年9 月
    18日上午7 時許，在彰化縣員林鎮○○路某廟宇之廁所內；
    及於97年10月4 日上午8 時許，在彰化縣員林鎮○○路慈天
    宮廁所內，以將第一級毒品海洛因粉末置入注射針筒內加水
    後，再以針筒注射手臂血管之方式，施用第一級毒品海洛因
    各1 次。嗣先於97年9 月18日上午10時許，甲○○騎乘車牌
    號碼877-BVU 號重型機車，行經彰化縣永靖鄉○○村○○路
    ○ 段，因形跡可疑為警攔檢盤查，發現甲○○手臂上疑似有
    注射毒品之針孔痕跡，並經徵其同意採集尿液送驗，結果呈
    嗎啡陽性反應；另於97年10月5 日上午9 時許，甲○○騎乘
    上開機車行經彰化縣大村鄉○○路○ 段91號前，因形跡可疑
    為警攔檢盤查，並扣得海洛因1 包（驗餘淨重0.0834公克）
    ，且經徵其同意採集尿液送驗，結果呈嗎啡陽性反應，而查
    悉上情。
二、案經彰化縣警察局員林分局報請臺灣彰化地方法院檢察署檢
    察官偵查起訴。
    理  由
一、按除被告所犯為死刑、無期徒刑、最輕本刑為3 年以上有期
    徒刑之罪或高等法院管轄第1 審案件者外，於前條第1 項程
    序進行中，被告先就被訴事實為有罪之陳述時，審判長得告
    知被告簡式審判程序之旨，並聽取當事人、代理人、辯護人
    及輔佐人之意見後，裁定進行簡式審判程序；除簡式審判程
    序及簡易程序案件外，第1 審應行合議審判，刑事訴訟法第
    273 條之1 第1 項、第284 條之1 分別定有明文。本件被告
    甲○○所涉係死刑、無期徒刑、最輕本刑為3 年以上有期徒
    刑之罪或高等法院管轄第1 審案件以外之罪，並於本院行準
    備程序時就被訴事實為有罪之陳述，本院合議庭依前揭規定
    ，經評議結果，裁定改由受命法官獨任行簡式審判程序。
二、上開犯罪事實，業據被告甲○○於本院審理時坦承不諱，且
    被告為警採集其尿液送驗結果，確均呈嗎啡陽性反應，此有
    彰化縣警察局員林分局委託檢驗尿液代號與真實姓名對照認
    證單2 紙及詮昕科技股份有限公司分別於97年10月6 日、97
    年10月20日出具之濫用藥物尿液檢驗報告各1 紙附卷可稽。
    再扣案之白色粉末1 包，經送鑑驗結果，確係海洛因無訛（
    驗餘淨重0.0834公克），亦有行政院衛生署草屯療養院鑑定
    書1 紙在卷可參，此外復有該第一級毒品海洛因1 包（驗餘
    淨重0.0834公克）扣案可資佐證，足徵被告之自白確與事實
    相符，堪以採信。又被告曾於95年間，因施用第一級毒品案
    件，經本院裁定送觀察、勒戒後，因無繼續施用毒品之傾向
    ，於96年3 月2 日執行完畢釋放，並由臺灣彰化地方法院檢
    察署檢察官以96年度毒偵緝字第20號為不起訴處分確定乙節
    ，亦有臺灣彰化地方法院檢察署刑案資料查註紀錄表、臺灣
    高等法院被告全國前案紀錄表各1 份在卷可參。本件事證明
    確，被告上開犯行洵堪認定，應依法論科。
三、核被告甲○○所為，係犯毒品危害防制條例第10條第1 項之
    施用第一級毒品罪。被告持有第一級毒品進而施用，其持有
    第一級毒品之低度行為，應各為其施用第一級毒品之高度行
    為吸收，不另論罪。被告所犯2 次施用第一級毒品海洛因之
    犯行，犯意各別，應予分論併罰。爰審酌被告施用毒品之動
    機、目的、方法、不知珍惜身體、施用毒品所生危害，暨犯
    後坦承犯行之態度等一切情狀，分別量處如主文所示之刑，
    並定其應執行刑，以示懲儆。另扣案之海洛因1 包（驗餘淨
    重0.0834公克），係屬第一級毒品，應依毒品危害防制條例
    第18條第1 項前段規定沒收銷燬之。
據上論斷，應依刑事訴訟法第273 條之1 第1 項、第299 條第1
項前段，毒品危害防制條例第10條第1 項、第18條第1 項前段，
刑法第11條、第51條第5 款，判決如主文。
本案經檢察官賴志盛到庭執行職務。
中    華    民    國    97    年    12    月    31    日
                  刑事第七庭          法  官  郭麗萍
以上正本證明與原本無異。
如不服本判決，應於判決送達後10日內，向本院提出上訴書狀，
上訴書狀應「敘述具體上訴理由」，並按他造當事人之人數附繕
本。「切勿逕送上級法院」。
中    華    民    國    97    年    12    月    31    日
                                      書記官  吳冠慧
附錄本案論罪科刑法條全文：
毒品危害防制條例第10條
施用第一級毒品者，處 6 月以上 5 年以下有期徒刑。
施用第二級毒品者，處 3 年以下有期徒刑。


司法院資訊處製作；財團法人民間司法改革基金會備份。
